## Stufe II

```{r}
#| output: false

task <- tibble::tibble(
    task = "DNS",
    level = 2,
    base_points = 3,
    max_base_points = 3 
) |>
    dplyr::mutate(
        level_points = base_points * level,
        max_level_points = max_base_points * level
    )

tasks <- tasks |> tibble::add_row(task)
``` 

### `{r} task$task`

Erkläre das Domain Name System gemäß der Darstellung im Text und zeige die Namenshierarchie an einem Beispiel wie `www.pexels.com`.   

[Du kannst `{r} task$level_points` und maximal `{r} task$max_level_points` Aufgabenpunkte bekommen. Punkte werden für Aussagen nur unter Einbeziehung und Beachtung von Fachsprache vergeben]{fg="purple"}

::: {.content-hidden unless-meta="show-rating"}
[DNS übersetzt menschenlesbare Namen in IP-Adressen\*. Die Hierarchie von rechts nach links ist: Top-Level-Domain `com`\*, darunter `pexels` als Second-Level-Domain\*, davor der Hostname oder eine Subdomain wie `www´*`.]{fg="yellow-shade-5"}
:::

```{r}
#| output: false

task <- tibble::tibble(
    task = "URI",
    level = 2,
    base_points = 7,
    max_base_points = 7 
) |>
    dplyr::mutate(
        level_points = base_points * level,
        max_level_points = max_base_points * level
    )

tasks <- tasks |> tibble::add_row(task)
``` 

### `{r} task$task`

Kennzeichne die einzelnen Bestandteile der folgenden URI: 

```
https://user:pass@sub.example.org:8443/videos/cats?id=17#teil2

```

Schaue Dir die Lerninhalte an und kennzeichne Scheme, Authority, Path, Query und Fragment. Die Authority sollte in Benutzerinformation, Host und Port aufgespalten werden.

[Du kannst `{r} task$level_points` und maximal `{r} task$max_level_points` Aufgabenpunkte bekommen. Punkte werden für Aussagen nur unter Einbeziehung und Beachtung von Fachsprache vergeben]{fg="purple"}

::: {.content-hidden unless-meta="show-rating"}
[Scheme ist `https`\*. Authority besteht aus optionaler Benutzerinfo `user:pass`\*, Host `sub.example.org`\* und Port `8080`\*. Path ist `/videos/cats`\*. Query ist `?id=17`\*. Fragment ist `teil2`\*.]{fg="yellow-shade-5"}
:::

```{r}
#| output: false

task <- tibble::tibble(
    task = "URL oder URN?",
    level = 2,
    base_points = 7,
    max_base_points = 7 
) |>
    dplyr::mutate(
        level_points = base_points * level,
        max_level_points = max_base_points * level
    )

tasks <- tasks |> tibble::add_row(task)
``` 

### `{r} task$task`

Erkläre den Unterschied zwischen URL und URN anhand der Definitionen im Text und gib jeweils ein Beispiel.

[Du kannst `{r} task$level_points` und maximal `{r} task$max_level_points` Aufgabenpunkte bekommen. Punkte werden für Aussagen nur unter Einbeziehung und Beachtung von Fachsprache vergeben]{fg="purple"}

::: {.content-hidden unless-meta="show-rating"}
[Eine URL ist eine URI, die eine Ressource lokalisiert\*, also angibt, wie und wo sie erreichbar ist\*, typischerweise mit Host und Pfad\*. Ein Beispiel für ein URL ist `https://example.org/info`\*. Eine URN ist eine URI, die eine Ressource dauerhaft benennt\*, ohne Ort oder Zugriffspfad\*, zum Beispiel DOI oder ISBN\*.]{fg="yellow-shade-5"}
:::

```{r}
#| output: false

task <- tibble::tibble(
    task = "Protokollzwiebel",
    level = 2,
    base_points = 6,
    max_base_points = 6 
) |>
    dplyr::mutate(
        level_points = base_points * level,
        max_level_points = max_base_points * level
    )

tasks <- tasks |> tibble::add_row(task)
``` 

### `{r} task$task`

Ordne HTTP oder HTTPS, TCP oder UDP oder QUIC, IP und ein Layer-2-Protokoll der passenden Schicht zu (Anwendung, Transport, Internet, Link). Warum gibt es diese Protokollzwiebel?

[Du kannst `{r} task$level_points` und maximal `{r} task$max_level_points` Aufgabenpunkte bekommen. Punkte werden für Aussagen nur unter Einbeziehung und Beachtung von Fachsprache vergeben]{fg="purple"}

::: {.content-hidden unless-meta="show-rating"}
[Anwendungsebene: HTTP oder HTTPS für Webinhalte\*. Transportebene: TCP, UDP oder QUIC für den Ende-zu-Ende-Transport\*. Internetebene: IP für Adressierung und Routing\*. Linkebene: zum Beispiel Ethernet oder WLAN für die lokale Übertragung\*. Jede Schicht hat klar abgegrenzte Aufgaben\* und kapselt die Details der darunterliegenden Ebene ab\*.]{fg="yellow-shade-5"}
:::

```{r}
#| output: false

task <- tibble::tibble(
    task = "Suchmaschinen: Crawling und Indexierung",
    level = 2,
    base_points = 8,
    max_base_points = 8 
) |>
    dplyr::mutate(
        level_points = base_points * level,
        max_level_points = max_base_points * level
    )

tasks <- tasks |> tibble::add_row(task)
``` 

### `{r} task$task`

Beschreibe den Ablauf von Crawling, Indexierung und Ranking und nenne Gründe, warum die Ergebnislisten je nach Suchmaschine voneinander abweichen.

[Du kannst `{r} task$level_points` und maximal `{r} task$max_level_points` Aufgabenpunkte bekommen. Punkte werden für Aussagen nur unter Einbeziehung und Beachtung von Fachsprache vergeben]{fg="purple"}

::: {.content-hidden unless-meta="show-rating"}
[Crawler folgen Hyperlinks und erfassen Inhalte\*\*; Indexierung analysiert und strukturiert Daten\*\*; Ranking ordnet nach Relevanz/Popularität\*. Unterschiede entstehen durch verschiedene Algorithmen, Datenbasen und Personalisierung (Standort, Historie)\*\*\*.]{fg="yellow-shade-5"}
:::

```{r}
#| output: false

task <- tibble::tibble(
    task = "Warum gibt es ein Deep Web?",
    level = 2,
    base_points = 5,
    max_base_points = 7 
) |>
    dplyr::mutate(
        level_points = base_points * level,
        max_level_points = max_base_points * level
    )

tasks <- tasks |> tibble::add_row(task)
``` 

### `{r} task$task`

Nenne und erläutere Gründe für Inhalte außerhalb der Suchindizes, so wie sie im Text genannt werden.

[Du kannst `{r} task$level_points` und maximal `{r} task$max_level_points` Aufgabenpunkte bekommen. Punkte werden für Aussagen nur unter Einbeziehung und Beachtung von Fachsprache vergeben]{fg="purple"}

::: {.content-hidden unless-meta="show-rating"}
[Zugriffsbeschränkungen (Logins, Paywalls, Captchas)\*\*\*, dynamische Seiten\*, fehlende Außenlinks\*, nicht-textuelle Inhalte\* und kontext- oder standortabhängige Zugänge\*.]{fg="yellow-shade-5"}
:::