## Stufe III

```{r}
#| output: false

task <- tibble::tibble(
    task = "Dark Web oder Deep Web?",
    level = 3,
    base_points = 12,
    max_base_points = 19 
) |>
    dplyr::mutate(
        level_points = base_points * level,
        max_level_points = max_base_points * level
    )

tasks <- tasks |> tibble::add_row(task)
``` 

### `{r} task$task`

Vergleiche Deep Web und Dark Web entlang der im Text genannten technischen Merkmale. Gib für beide Web Arten jeweils mindestens zwei Zugangsarten und mindestens drei Anwendungsbeispiele an.

[Du kannst `{r} task$level_points` und maximal `{r} task$max_level_points` Aufgabenpunkte bekommen. Punkte werden für Aussagen nur unter Einbeziehung und Beachtung von Fachsprache vergeben]{fg="purple"}

::: {.content-hidden unless-meta="show-rating"}

:::{fg="yellow-shade-5"}

Deep Web:

- Merkmal: WWW Bereiche, die nicht indexierte Bereiche enthalten\*
- Zugang: IP Adresse\*, URL\*, Login\*, VPN\*, gar nicht\*
- Beispiele: Web Email\*, Online Banking\*, Cloud Speicher\*, Social-media Seiten und Profile\*, Streaming Dienste\*

Dark Web:

- Merkmal: spezielle Netze/Protokolle\*
- Zugang: Tor Browser\*, spezielle Software\*
- Beispiele: illegale Marktplätze\*, Peer-to-Peer Datenübertragung\*, Quellenschutz\*, Umgehung der Zensur\*, Verbreitung von extremistischen Meinungen\*

:::

:::

```{r}
#| output: false

task <- tibble::tibble(
    task = "Anonymität im Dark Web",
    level = 3,
    base_points = 9,
    max_base_points = 15 
) |>
    dplyr::mutate(
        level_points = base_points * level,
        max_level_points = max_base_points * level
    )

tasks <- tasks |> tibble::add_row(task)
``` 

### `{r} task$task`

Nenne mindestens drei Chancen und drei Gefahren, die durch die Anonymität im Dark Web entstehen. Diese können sowohl technischer als auch gesellschaftlicher Natur sein. Anschliessend nenne mindestens drei Massnahmen, durch die das Dark Web sicherer wird?

[Du kannst `{r} task$level_points` und maximal `{r} task$max_level_points` Aufgabenpunkte bekommen. Punkte werden für Aussagen nur unter Einbeziehung und Beachtung von Fachsprache vergeben]{fg="purple"}

::: {.content-hidden unless-meta="show-rating"}

::: {fg="yellow-shade-5"}

Chancen sind 

- Whistleblowing\*
- Quellenschutz\*
- Pressefreiheit\*
- Umgehung von Zensur\*
- Schutz von privaten Daten\*

Gefahren sind 

- kriminelle Märkte\*
- extremistische Inhalte\*
- Terrorismus\*
- Missbrauch\*
- Kinderpornographie\*

Gefahrenminderung durch

- angepasste rechtliche Rahmenbedingungen\*
- Offenlegung von Kommunikationsprotokollen\*
- gesteigerte Überwachung\*
- Schutz der Rechner oder der Netzwerke\*
- Aufklärung\*

:::

:::

```{r}
#| output: false

task <- tibble::tibble(
    task = "Personalisierte Suche",
    level = 3,
    base_points = 7,
    max_base_points = 7 
) |>
    dplyr::mutate(
        level_points = base_points * level,
        max_level_points = max_base_points * level
    )

tasks <- tasks |> tibble::add_row(task)
``` 

### `{r} task$task`

Nenne die in den Lerninhalten erwähnten Faktoren, die bei der Personalisierung von Suchergebnissen eine Rolle spielen. Stelle zwei Argumente für und wider die Personalisierung von Suchergebnissen und erwähne, welche Auswirkungen dies für die Informationsvielfalt hat.

[Du kannst `{r} task$level_points` und maximal `{r} task$max_level_points` Aufgabenpunkte bekommen. Punkte werden für Aussagen nur unter Einbeziehung und Beachtung von Fachsprache vergeben]{fg="purple"}

::: {.content-hidden unless-meta="show-rating"}
[Abweichende Ergebnisse entstehen, wenn Algorithmen Standort\*, Zeit\*, Historie\* und persönliche Daten\*, unterschiedlich gewichten\*. Personalisierung erhöht individuelle Relevanz\*, kann aber Perspektiven verengen\*.]{fg="yellow-shade-5"}
:::

```{r}
#| output: false

task <- tibble::tibble(
    task = "URI Dekodierung",
    level = 3,
    base_points = 6,
    max_base_points = 6 
) |>
    dplyr::mutate(
        level_points = base_points * level,
        max_level_points = max_base_points * level
    )

tasks <- tasks |> tibble::add_row(task)
``` 

### `{r} task$task`

Zerlege die folgende URI in alle Bestandteile und erläutere Besonderheiten im Sinne des Textes:

```
https://user:pa%3Ass@[2001:db8::1]:8443/a%20pfad?q=a%2Bb&lang=de#kap1

```

Gehe auf Benutzerinfo, Prozentkodierung, IPv6-Host, Port, Pfad mit Leerzeichen, Query-Parameter und Fragment ein.

[Du kannst `{r} task$level_points` und maximal `{r} task$max_level_points` Aufgabenpunkte bekommen. Punkte werden für Aussagen nur unter Einbeziehung und Beachtung von Fachsprache vergeben]{fg="purple"}

::: {.content-hidden unless-meta="show-rating"}
[Scheme: `https`\*. Benutzerinfo: `user:pa%3Ass`\* (%3A steht für Doppelpunkt). Host: IPv6-Literal `2001:db8::1`\*. Port: `8443`\*. Pfad: `/a%20pfad` (%20 entspricht Leerzeichen). Query: `q=a%2Bb`\* und `lang=de`\* (%2B entspricht Plus). Fragment: kap1.]{fg="yellow-shade-5"}
:::
